Lucas Fredegoto Rinaldi

Full Stack Developer

Celular: (43) 996168589

Email: <u>lucasreinaldi@gmail.com</u>

Linkedin: <u>linkedin.com/in/rinaldilucas/</u>

Portfólio: <u>rinaldilucas.com/br</u>

GitHub: <u>github.com/rinaldilucas</u>

Telegram: <u>t.me/rinaldilucas</u>

Declaração Pessoal

Trabalhando com informática desde 2014 e com programação desde 2016, contribui com pessoas incríveis e atuei em projetos e websites que impactaram milhões de usuários. Sempre preocupado com a experiência do usuário e utilizando métricas para alcançar as melhores taxas de retenção.

Experiência Profissional

> Forlogic — Desenvolvedor Full Stack Pleno, em Cornélio Procópio

Maio 2023 - presente

A ForLogic é uma empresa de desenvolvimento de softwares voltados para a garantia da qualidade, atendendo clientes como Unimed, BRK e Cia Iguaçu.

- Inspeção e correção da fila de melhorias e bugs do software desenvolvido pela empresa utilizando Kanban.
- Desenvolvimento e manutenção de APIs consumidas internamente para web apps e mobiles.
- Desenvolvimento de novas features utilizando Scrum.
- Responsável por uma melhoria de mais de 500% no tempo de build, adicionando hot reload em uma biblioteca interna da companhia.
- Refatoração contínua das aplicações utilizando conceitos de clean code, tanto na reescrita quanto na definição de regras ESLint e prettier.
- Implementação de tasks e workspaces para desenvolvimento em C# utilizando VSCode.
- Contribuição ao squad com configurações do VSCode voltadas a produtividade.
- Responsável por code review de pares.

> Slingshot Digital — Desenvolvedor Front-end Pleno, em São Paulo

Setembro 2020 - 2022

A Slingshot é uma produtora de desenvolvimento web que promove soluções em desenvolvimento de campanhas e plataformas, atendendo clientes como McDonald 's, HP, Samsung, Troller e outras marcas.

- Criação de páginas a partir de protótipos utilizando muitas vezes PHP/laravel com Blade Framework e também handlebars.is com marionette.is.
- Desenvolvimento de novos features para aplicações já existentes/para lançamento.
- Facelifts e mudanças de layout em geral.
- Estimativa e definição de prazos de entrega.
- Manutenção da fila de bugs de projetos mantidos.
- Implementação e teste de métricas (Adobe Audience Manager, Facebook Pixel, Google Tag Manager).
- Utilização do pacote Adobe para edição de imagens/vídeos.
- Responsável por deploy em homologação e produção.

> Forlogic — Desenvolvedor Full Stack Júnior, em Cornélio Procópio

Agosto 2019 - Setembro 2020

- Migração dos produtos digitais da organização do modelo MVC para Angular, utilizando REST API (C#) e Scrum como metodologia ágil.
- Manutenção da fila de bugs dos produtos legado da companhia utilizando a metodologia Kanban.
- Desenvolvimento e manutenção de APIs consumidas internamente.
- Criação e refatoração de testes unitários utilizando xUnit.

> Infinite Cloud — Desenvolvedor Front-end Júnior, em Londrina

Setembro 2018 - Janeiro 2019

A Infinite Cloud é uma agência de desenvolvimento com foco em Marketing, promovendo campanhas e desenvolvendo websites por demanda, atendendo clientes como Unifil e PEC.

- Desenvolvimento de projetos web como e-commerce, sites institucionais, portfólios e websites em geral.
- Consultoria e acompanhamento de publicidade no Facebook e Google AdWords.
- Produção, desenvolvimento e aplicação artística voltada à web.
- Responsável por deploy e release dos produtos desenvolvidos.
- Realização de testes e refatoração de códigos antigos.

> **S4W** — Desenvolvedor Full Stack Trainee, em Cornélio Procópio

Setembro 2016 - Fevereiro 2017

A S4W é uma agência de Marketing com desenvolvimento web, que realiza e lança campanhas e desenvolvimento web sob demanda, atendendo clientes como Aguativa, UTFPR e Rotary Club.

- Desenvolvimento web a partir de protótipos (Photoshop).
- Manutenção dos bancos de dados (SQL server).
- Desenvolvimento e codificação lógica dos projetos (ASP.NET e C#).
- Refatoração e melhorias gráficas de projetos já existentes.
- Realização de testes e refatoração de códigos antigos.

> Prefeitura Municipal — Estagiário em Infraestrutura, em Cornélio Procópio

Dezembro 2013 — Janeiro 2015

A prefeitura de Cornélio Procópio conta com um setor de tecnologia, que auxilia internamente e externamente as necessidades relacionadas à TI da cidade.

- Manutenção dos equipamentos de hardware e software utilizados nas dependências da prefeitura de Cornélio Procópio.
- Otimização e melhor uso de recursos computacionais físicos.
- Suporte técnico presencial e remoto.
- Auxílio na instalação da infraestrutura interna.

> **Unimed** — Menor Aprendiz em Operações, em Cornélio Procópio

Maio 2012 — Maio 2013

A Unimed é um sistema de cooperativas médicas brasileiro que atua como operador de planos de saúde.

- Utilização de metade do período de trabalho para realização de cursos como: Administração, gestão financeira, informática, tributação, moral, dever, ética, matemática, comunicação, liderança e pensamento lógico.
- Análise e preenchimento de documentações com foco para inovação digital (migração do sistema físico para digital).
- Suporte operacional presencial e remoto.

Formação Acadêmica

Janeiro 2014 - Junho 2017

Graduação em Análise e Desenvolvimento de Sistemas

Universidade Tecnológica Federal do Norte do Paraná - Cornélio Procópio, Paraná

Tech Stack

- HTML5 - Git & GitHub - Kanban & SCRUM - Linux - CSS3 / LESS / SASS - Git Kraken & Git Flow - Windows - Protractor & Jest - JavaScript ES5+ - Domínios e hospedagem web - REST & RESTful - macOS - SEO - Grunt / Gulp / Webpack 5 - Docker / AWS / GCloud - PHP / Laravel - Angular 2+ - NodeJS / Express.js / MongoDB - C# - XUnit / PhpUnit - Python - JWT e Auth middlewares - Marionette.js - Handlebars.js

- Adobe XD - Photoshop & Illustrator - Figma

Referências Acadêmicas

Mestra Adriane Carla Anastácio

em UTFPR, Câmpus Cornélio Procópio anastacio@utfpr.edu.br

Doutor Luciano Tadeu Esteves

em UTFPR, Câmpus Cornélio Procópio luciano@utfpr.edu.br

Idiomas

- Português (nativo) - Inglês (avançado) - Espanhol (básico)

Certificações

Inglês intermediário, 480 horas

em CCAA 2006 – 2008

Especialização em Hardware, Web Design, Algoritmos, Design Gráfico, Administração

em CENAIC 2010 - 2012

Menor Aprendiz

em Unimed com parceria CIEE/SENAC 2012 – 2013

Diversos cursos de especialização voltados a Tecnologia, Full Stack e Liderança (ver certificacões)

em Alura

2020 - presente